臺灣士林地方法院刑事裁定　　　　　　 96年度交聲字第101號
原處分機關　臺北市交通事件裁決所
異議人即　　甲○○
受處分人
上列異議人即受處分人因違反道路交通管理處罰條例案件，對於
臺北市交通事件裁決所於中華民國96年1 月31日所為之處分（原
處分案號：北市裁二字第裁22-ABL502063號），聲明異議，本院
裁定如下：
    主  文
異議駁回。
    理  由
一、按汽車駕駛人，駕駛汽車不服從交通勤務警察或依法令執行
    交通指揮、稽查任務人員之指揮或稽查者，除按各該條規定
    處罰外，處新臺幣（下同）900 元以上1,800 元以下罰鍰，
    並記違規點數1 點，道路交通管理處罰條例第60條第2 項第
    1 款及同條例第63條第1 項第1 款分別定有明文。
二、原處分意旨略以：異議人騎乘車號BNQ-378 號重型機車於95
    年5 月2 日19時17分在臺北市○○○路與光復北路路口時，
    使用手持式行動電話（使用手持行動電話進行撥接），為臺
    北市政府警察局松山分局員警舉發「不服從依法值勤之警察
    或稽查人員指揮稽查」之違規，爰依違反道路交通管理處罰
    條例第60條第2 項第1 款規定，處罰鍰1,800 元，並記違規
    點數1點。
三、聲明異議意旨略以：案發當日伊騎乘車號BNQ-378 號重型機
    車沿臺北市○○○路○ 段行駛至光復北路口時，員警即舉發
    伊使用手持行動電話進行撥接。伊辯稱係因要接聽電話才停
    靠路邊，非員警所謂見伊邊騎車邊講行動電話，經攔停才停
    靠，且員警並無證據證明伊有邊騎乘機車邊使用手持式行動
    電話撥接事實（上開異議部分，已當庭撤回）。再者伊原本
    認為警察係要臨檢才對伊攔停檢驗證件，未料卻係要對伊告
    發開單，伊認為當時並無違規之情事，員警卻要伊在罰單上
    簽名，且態度極不友善，因此伊才拿回證件想離開，並非不
    服從員警稽查云云。
四、經查：異議人即受處分人甲○○確有於95年5 月2 日19時17
    分許，騎乘車號BNQ-378 號重型機車，行經臺北市○○○路
    與光復北路路口，業據異議人自承在卷，復據證人即舉發本
    件交通違規之臺北市政府警察局松山分局派出所警員楊啟華
    到庭具結證實無訛，應甚明確，堪予認定。又證人楊啟華於
    本院訊問時結證稱：伊從86年7 月至今均在交通隊服務，當
    時在民生東路4 段112 巷路口，看到異議人一手騎乘機車一
    手講行動電話，伊尾隨異議人至民生東路與光復路口，確定
    異議人有上述違規行為後，便將其攔下請其出示駕駛執照及
    行車執照並依法舉發，在舉發當中伊有告知異議人係舉發其
    行駛中接聽電話而非臨檢，印象中異議人一開始時不是很配
    合，不願出示證件，後來告知一定要開單，異議人才出示證
    件，但異議人在知悉罰款金額後，就把證件搶回去，並騎乘
    機車離開。伊有隨後尾隨至民生東路5 段36巷口要異議人停
    下來完成開單的手續，但異議人沒有停下來且執意要離去。
    事後伊回去就直接列印告發單、電腦入號等語明確（見本院
    96年4 月9 日訊問筆錄）。經核證人楊啟華係就案發當日親
    身經歷之舉發經過作證，所證內容，就其目擊異議人違規情
    節及舉發經過敘述詳確，並無瑕疵，顯非一般憑空捏造證詞
    可擬，且證人與異議人原不相識，2 人間並無怨恨仇隙，此
    為異議人所是認，故證人要無設詞誣陷異議人違規，進而招
    致偽證重罪之可能及必要，是其證詞應屬可信。參以本件案
    發時間為19時17分許，車流量非鉅，且證人目睹異議人違規
    時仍尾隨騎乘一段路程嗣經確認無誤才行舉發，當無誤認異
    議人違規事實之虞。又異議人於舉發員警掣單時搶回其駕駛
    執照並拒簽違規紅單，業據異議人於本院訊問時自承在卷，
    核與證人楊啟華證述相符（見本院同上訊問筆錄），而查證
    人楊啟華既因見異議人違反行駛道路時使用手持式行動電話
    進行通話，則其予以當場攔停，並告知違規事實，要求其出
    示駕照、行照接受稽查，公權力之發動並非毫無所據，倘異
    議人對員警告知之違規內容有所不服，自應循法定救濟途徑
    ，提起救濟，尚不得以拒絕出示行、駕照及出示後搶回之方
    法，不服從交通勤務警察之稽查，其理至明。從而，異議人
    確有證人所證不服從交通勤務警察稽查之交通違規事實，應
    甚明確，堪予認定。
五、綜上，本件異議人確有騎乘上開車輛，於上揭時、地，不服
    從交通勤務警察稽查之違規事實，異議人上開所辯，洵不足
    採。從而，原處分機關依據道路交通管理處罰條例第60條第
    2 項第1 款規定，裁處罰鍰1,800元，並依同條例63條第1項
    第1 款，記違規點數1 點，其認事用法並無違誤，裁罰亦無
    不當，本件異議為無理由，應予駁回。
據上論斷，應依道路交通案件處理辦法第19條，裁定如主文。
中　　華　　民　　國　　96　　年　　10　　月　　31　　日
　　　　　　　　　　　　交通法庭法　官　高雅敏
以上正本證明與原本無異
如不服本裁定應於送達後5日內向本院提出抗告狀
      　　　　　　　　　　　　　書記官　田瑾俐
中　　華　　民　　國　　96　　年　　10　　月　　31　　日
